【裁判字號】    98,停,112
【裁判日期】    981113
【裁判案由】    聲請停止執行
【裁判全文】
臺北高等行政法院裁定
                                       98年度停字第112號
聲  請  人  凱盛生物科技有限公司
代  表  人  甲○○
相  對  人  行政院公平交易委員會
代  表  人  乙○○（代理主任委員）
訴訟代理人  丁○○
            丙○○
            戊○○
上列當事人間公平交易法事件，聲請人聲請停止原處分之執行，
本院裁定如下：
    主  文
聲請駁回。
聲請程序費用由聲請人負擔。
    理  由
一、按「（第1 項）原處分或決定之執行，除法律另有規定外，
    不因提起行政訴訟而停止。（第2 項）行政訴訟繫屬中，行
    政法院認為原處分或決定之執行，將發生難於回復之損害，
    且有急迫情事者，得依職權或依聲請裁定停止執行。但於公
    益有重大影響，或聲請人之訴在法律上顯無理由者，不得為
    之。」行政訴訟法第116 條第1 項及第2 項定有明文。準此
    ，提起行政訴訟，原處分決定原則上不停止執行，必其將發
    生難於回復之損害且情況緊急，非即時由行政法院予以處理
    ，則難以救濟，否則尚難認有以行政法院裁定停止執行予以
    救濟之必要。而所謂難以回復之損害，係指其損害不能回復
    原狀，或不能以金錢賠償等情而言。
二、本件聲請意旨略以：聲請人因涉及違反公平交易法乙案，經
    相對人即行政院公平交易委員會決議處分新臺幣（下同）50
    0 萬元罰鍰，該會並以民國（下同）98年1 月19日公貳字第
    0980000656號函諭令聲請人應於15日內繳納，否則移送行政
    執行處強制執行，聲請人依法提起訴願，於訴願程序進行中
    ，向行政院聲請停止執行獲准在案（行政院函98年3 月11日
    院臺訴字第0980012737號函附訴願卷參照），惟本件聲請人
    前提起之訴願，經行政院以院台訴字第0980089568號決定書
    駁回訴願，聲請人乃於法定期間內提起本訴。相對人所為之
    原行政處分之合法性顯有疑義，該處分之執行將發生難以回
    復之損害，且有急迫情事，且非為維護重大公共利益所必要
    ，為此聲請停止上開罰鍰處分之執行。
三、經查，本件系爭行政院公平交易委員會98年1 月19日公處字
    第098022號處分書固對聲請人處以500 萬元罰鍰，惟聲請人
    就其因上該處分之執行，究生何種難於回復之損害、有何急
    迫情事等項，均未具體主張及釋明，而該罰鍰處分之執行，
    依客觀情形及一般社會通念，並非不得以金錢加以補償，尚
    無損害不能回復原狀或達到回復困難之程度可言，是聲請人
    本件停止執行之聲請，核與行政訴訟法第116 條第2 項前段
    所規定之要件不合，要難准許，應予駁回。
四、據上論結，本件聲請為無理由，爰依行政訴訟法第104 條、
    民事訴訟法第95條、第78條之規定，裁定如主文。
中    華    民    國    98    年    11    月   13     日
                臺北高等行政法院第五庭
                                審判長法  官  黃清光
                                      法  官  程怡怡
                                      法  官  周玫芳
上為正本係照原本作成。
如不服本裁定，應於送達後10日內向本院提出抗告狀（須按他造
人數附繕本）。
中    華    民    國    98    年    11    月   13     日
                                      書記官  何閣梅


司法院資訊處製作；財團法人民間司法改革基金會備份。
